臺灣臺中地方法院刑事判決　　　　　　　　　　　　　九十年度易字第二二三號
　　公　訴　人　臺灣臺中地方法院檢察署檢察官
　　被　　　告　甲○○
右列被告因竊盜案件，經檢察官提起公訴（九十年度偵字第九九一Ｏ號），本院判決
如左：
    主  文
甲○○竊盜，處有期徒刑肆月，如易科罰金，以佰元折算壹日。
    事  實
一、甲○○意圖為自己不法之所有，於民國九十年五月五日上午六時三十五分許，侵
    入乙○○位於臺中縣大甲鎮○○里○○路一三０巷八號住處（該住處並未上鎖，
    侵入住宅部分未據告訴），竊取乙○○所有置於住處房間內床上之收錄音機一台
    ，得手後欲離去之際，適乙○○至田裡工作後返回家中，在住處客廳處發現甲○
    ○手中捧著竊得之收錄音機，質問甲○○為何手裡拿著他的收錄音機，甲○○乃
    將收錄音機置於椅子上，向乙○○說對不起後，轉身離開，嗣經乙○○報警處理
    ，因而查悉上情。
二、案經臺中縣警察局大甲分局報告臺灣臺中地方法院檢察署檢察官偵查起訴。
    理  由
一、訊據被告甲○○固不否認於前開時間進入被害人乙○○住處，手持收錄音機一台
    ，為乙○○發現等情，惟矢口否認有何竊盜犯行，辯稱：有十幾個人之前偷東西
    被他看到，這次巧遇他們，即遭他們追趕，當天乙○○住處門沒有關，我就跑到
    屋內，拿收錄音機防身，並無竊盜犯意等語，並提出李綜合醫院大甲分院精神科
    診斷證明書證明其有器質性精神病，疑酒精戒斷併譫妄等症狀。惟查，右揭事實
    ，業據被害人乙○○指述明確，有其於警訊時製作之筆錄附卷可稽，並有失竊地
    點現場圖、現場照片附卷可稽，被告初於警訊時供稱係因酒醉才進入乙○○住處
    等語；嗣於檢察官偵查及本院審理時改稱係因十幾個人追打，始進入前開屋內拿
    收錄音機防身等語，前後供述迥異，已難令人採信。被告雖辯稱其當時因酒醉而
    意識不清，並提出李綜合醫院大甲分院精神科診斷證明書證明其有器質性精神病
    ，疑酒精戒斷併譫妄等症狀，然被告於警訊，偵查及本院審理時，就案發當時乙
    ○○住處並未上鎖，其獨自一人進入前開住處客廳及房間，並未攜帶任何工具，
    於乙○○發現時向乙○○表明歉意等情，均記憶清晰，核與乙○○陳述情節相符
    ，顯見當時並無酒醉或酒精戒斷併譫妄之症狀，且依李綜合醫院大甲分院精神科
    診斷證明書觀之，被告係於案發後之九十年五月七日始初次至該院就診，並自述
    飲酒迄今已十餘年，出現成癮現象，三天前（即九十年五月四日）發作失眠，意
    識混亂，躁動，視幻覺及聽幻覺，被害妄想致有干擾行為等語，顯係刻意自述因
    酒精成癮併譫妄現象而取得就醫紀錄證明，且與其案發當時意識清楚之情況並不
    相符，容係臨訟飾卸之行為，不足採信，又被告自述遭十幾個人追打，為防衛始
    拿前開收錄音機防身等語，與其於警訊時供稱係因酒醉誤入乙○○住處等語不符
    ，已如前述，且依警繪現場圖及現場照片觀之，欲進入乙○○住處房間需先經過
    客廳，被告亦不諱言經過客廳後再進入房間乙情，苟被告確因遭人追打始持物防
    身，自應以客廳內較易取得之物品為宜，且較符合當時緊急之狀況，然被告竟捨
    客廳即時可得之物，而穿越客廳至房間內持不易持握之收錄音機防身，本已有違
    常理，且當日並未有任何人追打被告乙情，復據被害人乙○○於警訊時陳述明確
    ，益見被告辯詞不足採信，綜上所述，本案事證明確，被告犯行洵堪認定。
二、核被告甲○○所為，係犯刑法第三百二十條第一項之竊盜罪。爰審酌被告已有二
    次竊盜前案紀錄，有臺灣高等法院被告全國前案紀錄表暨臺灣臺中地方法院檢察
    署刑案資料查註紀錄表附卷可稽，堪認其品行不佳，並斟酌其以進入他人住宅之
    手段竊盜，對居家安全危害甚大，然其竊得財物價值不高及被告犯後猶飾詞狡辯
    ，並無悔意之態度等一切情狀，量處如主文所示之刑，並諭知易科罰金之折算標
    準，以示懲儆。
據上論斷，應依刑事訴訟法第二百九十九條第一項前段，刑法第三百二十條第一項、
第四十一條第一項前段，罰金罰鍰提高標準條例第一條前段、第二條，判決如主文。
中      華      民      國    九十一    年      二      月     二十     日
                              臺灣臺中地方法院刑事第三庭
                                      法  官  陳  得  利
右正本證明與原本無異。
如不服本判決，應於送達後十日內向本院提出上訴狀（須附繕本），上訴於臺灣高等
法院臺中分院。
                                      書記官
中      華      民      國    九十一    年      二      月     二十一   日
附錄本案論罪科刑法條全文：
刑法第三百二十條第一項
意圖為自己或第三人不法之所有，而竊取他人之動產者，為竊盜罪，處五年以下有期
徒刑、拘役或五百元以下罰金。
